臺灣花蓮地方法院刑事判決　　　　　　　 96年度易字第131號
公　訴　人　臺灣花蓮地方法院檢察署檢察官
被　　　告　丁○○
上列被告因毀損等案件，經檢察官提起公訴（95年度偵字第5879
號），本院判決如下：
    主  文
丁○○以加害身體、自由之事，恐嚇他人致生危害於安全，處拘
役貳拾日，如易科罰金，以新臺幣壹仟元折算壹日；又損壞他人
之桌面玻璃，足以生損害於他人，處拘役貳拾日，如易科罰金，
以新臺幣壹仟元折算壹日；又以加害生命之事，恐嚇他人致生危
害於安全，處拘役參拾日，如易科罰金，以新臺幣壹仟元折算壹
日。應執行拘役陸拾日，如易科罰金，以新臺幣壹仟元折算壹日
。
    事  實
一、丁○○因不滿甲○○查封其姑姑戊○○之財產，於民國95年
    7 月間某日晚間，與戊○○（另由檢察官為不起訴處分）共
    同至甲○○所開設位於花蓮縣花蓮市○○路 460號結婚專門
    店內，與甲○○理論之時，雙方一言不合，丁○○竟基於恐
    嚇之犯意，接連多次作勢欲毆打甲○○，並以「你小心點，
    我會再來找你」等語，恫嚇甲○○，使甲○○心生畏懼，致
    生危害於安全；復於95年8月10日上午9時許，丁○○又至上
    開處所找甲○○談判，雙方乃為此再起爭執，詎丁○○竟另
    基於毀損之犯意，手持店內煙灰缸砸毀店內之桌面上玻璃 1
    片，並又基於恐嚇之犯意，以「我知道你有一個兒子，要讓
    你絕子絕孫，你不要出這個門」等語，恫嚇甲○○，使甲○○心生畏懼，亦致生危害於安全。
二、案經甲○○訴由花蓮縣警察局花蓮分局報告臺灣花蓮地方法
    院檢察署檢察官偵查起訴。
    理  由
壹、證據能力有無之認定
一、按被告以外之人於審判外之言詞或書面陳述，除法律有規定
    者外，不得作為證據。又被告以外之人於審判外之陳述，經
    當事人於審判程序同意作為證據，法院審酌該言詞陳述或書
    面陳述作成時之情況，認為適當者，亦得為證據。當事人、
    代理人或辯護人於法院調查證據時，知有第159條第1項不得
    為證據之情形，而未於言詞辯論終結前聲明異議者，視為有
    前項之同意，刑事訴訟法第159條第1項及第159條之5雖分別
    定有明文。
二、查證人甲○○、魏明仁、丙○○、宋菊妹及王正興於警詢時
    之陳述，均屬於被告以外之人於審判外之言詞陳述，雖不合
    刑事訴訟法第159條之2、第159條之3有關傳聞法則例外之要
    件，惟公訴人、被告就前開被告以外之人於審判外陳述，均
    業於本院審理時表示對證據能力沒有意見，同意作為證據，
    且迄未於本案言詞辯論終結前聲明異議，而本院審酌該等言
    詞陳述作成之情況，核無違法取證及證明力明顯過低之瑕疵
    ，亦認為以之作為證據為適當，則依諸上開規定，前揭證人
    甲○○、魏明仁、丙○○、宋菊妹及王正興於警詢時之陳述
    ，均具有證據能力。
貳、認定本案犯罪事實之證據及理由
一、訊據被告丁○○對於上開時地毀損告訴人甲○○店內桌面上
    玻璃一事，業於本院審理時坦承不諱，並經告訴人甲○○於
    警詢及偵查中指證明確，復有現場照片 5張附卷可稽，足堪
    認定與事實相符，是被告此部分犯行事證明確。另被告則矢
    口否認上開恐嚇之犯行，辯稱：伊雖然 2次都有到案發場，
    但並未恐嚇甲○○云云。經查：
（一）被告確有於95年 7月間某日晚間，在告訴人甲○○所開設
      位於花蓮縣花蓮市○○路 460號之結婚專門店內，接連多
      次作勢欲毆打甲○○，並以「你小心點，我會再來找你」
      等語，恫嚇甲○○一情，除業據告訴人甲○○於警詢時及
      偵查中均指證明確之外，核與證人丙○○於警詢時、偵查
      中及本院審理時一致指證：伊有聽到被告向甲○○說要其
      小心點，還會來找甲○○（參見警卷第29頁）；伊有聽到
      丁○○對甲○○說「你不要太過分，我會再來找你」，丁○○當時很凶作勢要打甲○○，但被魏明仁隔開了（參見
      偵卷第30頁）；伊有看到丁○○作勢要打甲○○，但被魏
      明仁隔開，當時甲○○並沒有被打到，當天丁○○也有對
      甲○○說「你不要太過分，我會來找你」等語（參見本院
      審判筆錄第6、7頁）亦大致相符，難認告訴人甲○○所指
      述當時案發之經過，有何虛構不實之可言。
（二）其次，證人王正興於警詢時及偵查中亦明確證稱：被告好
      像為了財產的事質問伊姐夫甲○○，而且作勢要打甲○○
      （參見警卷第35頁）；丁○○當時講話有帶點恐嚇語氣，
      且有要打甲○○，但被另 1個人擋下來（參見偵卷31頁）
      等語，核與證人魏明仁於警詢時指證：丁○○與甲○○談
      到查封的事，多次很激動，搥打桌面多次，並作勢要毆打
      甲○○，後來經伊阻擋並請丁○○抽煙，丁○○他們才離
      開等語大致相當，參以被告於本院審理時自承：魏明仁比
　　　較靠近，當時情形應該比較清楚等語，堪認證人王正興、
  　　魏明仁所言，要與實情相符，應值採信。
（三）再者，證人宋菊妹於警詢及偵查中證稱：當時丁○○很凶
      ．並質問甲○○為何查封戊○○的財產（參見警卷第32頁
      ）；當時他們 2人吵得很大聲（參見偵卷第30頁）等語，
      亦堪予佐證被告因與告訴人發生激烈之口角衝突，以致有
      作勢欲毆打告訴人以及恐嚇告訴人之動作出現。是被告猶
      空言辯稱其並未恐嚇告訴人云云，無非一時卸責之詞，委
      不足採。
（四）至證人戊○○於警詢時及本院審理時雖均證稱：當時丁○○並沒有恐嚇甲○○云云，惟查：證人戊○○於警詢時係
      以犯罪嫌疑人之身分接受詢問，且與被告丁○○又有姑姪
      關係，已難期待其所供述之情節與事實相符；況證人戊○○於本院審理時不僅否認被告與告訴人發生口角爭執一事
      ，而核與被告於警詢時所自承之情節不符，顯見其所言有
      所保留，難以輕信，且證人戊○○於案發當時既在現場，
      竟於本院審理時證稱：伊不知道為何甲○○找警察到場云
      云，所述情節與常情有違，若非刻意避重就輕，何以至此
      ？則證人戊○○於警詢及本院審理時所為之證述，無非袒
      護被告之詞，自難加以採信，不足作為有利於被告之認定
      。準此，被告上開恐嚇之犯行，應堪予認定。
二、此外，被告確於95年8月10日上午9時許，在上開同一地點，
    另以「我知道你有一個兒子，要讓你絕子絕孫，你不要出這
    個門」等語恐嚇告訴人甲○○一情，業據告訴人甲○○於警
    詢時及偵查中一致指證明確，且被告於警詢時亦不否認事發
    當時有言語衝動之情事，參以被告原矢口否認有於同一時地
    持煙灰缸砸損告訴人所有店內桌面上玻璃之事實，直至本院
    進行審理程序之後段，始願據實吐露有上開毀損之犯行，顯
    見其所辯情節有所保留，難以輕信，且以當時被告與告訴人
    之爭執，已達到被告憤而砸毀店內玻璃之程度，衡情被告找
    告訴人談判之結果不合其意，乃當場以言語恐嚇告訴人，事
　　所常見，是告訴人所為之上開指述，要屬有據，堪予採信，
  　而被告猶空言矢認犯行，無非卸責之詞，不足採信。準此，
    則被告此部分恐嚇犯行，亦堪認定。綜上所述，則被告所為
　　上開毀損、恐嚇之犯行，均堪予認定，是本件事證明確，應
  　依法論科。
三、核被告所為，係犯刑法第305條之恐嚇罪及同法第354條之毀
    損罪。其先後2次恐嚇之犯行，以及1次毀損之犯行，犯行各
    別，行為互異，應予分論併罰之。爰審酌被告前有詐欺、傷
    害、賭博及公共危險前科紀錄，素行不良，且於本件為阻撓
    告訴人查封其姑姑戊○○財產，竟一再至告訴人所經營之商
    店內出言恐嚇，甚至於動手毀損店內桌面玻璃，其動機及目
    的均屬不當，復參酌其犯罪所用之手段、對告訴人所受損害
    之程度，以及被告於事發後自始否認犯行，直至本院審理程
    序後段，始願僅就毀損部分坦承犯行，犯後態度亦屬不佳等
    一切情狀，各量處如主文所示之刑，並定應執行之刑，以及
    諭知易科罰金之折算標準，以示儆懲。
據上論斷，應依刑事訴訟法第299條第 1項前段，刑法第305條、
第354條、第41條第1項前段、第51條第6款，刑法施行法第1條之
1，判決如主文。
本案經檢察官乙○○到庭執行職務
中　　華　　民　　國　　96　　年　　5 　　月　　31　　日
 　　　　　　　         臺灣花蓮地方法院刑事第三庭
                            法　  官  　楊  仲  農
上列正本證明與原本無異。
如對本判決不服，應於送達後10日內，向本院提出上訴狀（應抄
附繕本）告訴人或被害人如對於本判決不服者，應具備理由請求
檢察官上訴，其上訴期間之計算係以檢察官收受判決正本之日期
為準。
                             書記官
中　　華　　民　　國　　96　　年　　6 　　月　　1 　　日
附錄本判決論罪之法律條文：
中華民國刑法第305條：
以加害生命、身體、自由、名譽、財產之事，恐嚇他人致生危害
於安全者，處2年以下有期徒刑、拘役或3百元以下罰金。
中華民國刑法第354條：
毀棄、損壞前二條以外之他人之物或致令不堪用，足以生損害於
公眾或他人者，處2年以下有期徒刑、拘役或5百元以下罰金。
